【裁判字號】    99,上訴,3943
【裁判日期】    991118
【裁判案由】    偽造文書等
【裁判全文】
臺灣高等法院刑事判決                99年度上訴字第3943號
上  訴  人
即  被  告  甲○○
上列上訴人因偽造文書等案件，不服臺灣桃園地方法院99年度訴
字第487號，中華民國99年10月5日第一審判決（起訴案號：臺灣
桃園地方法院檢察署98年度偵字第4082號），提起上訴，本院判
決如下：
    主  文
上訴駁回。
    理  由
一、按提起第二審之上訴，其上訴書狀應敘述具體理由，為第二
    審上訴必備之程式。此觀民國96年7月4日修正公布刑事訴訟
    法第361條第2項之規定甚明。倘上訴理由之敘述未合乎具體
    之要求者，其上訴即屬同法第362條前段所定「上訴不合法
    律上之程式」，第二審法院應依同法第367條前段之規定，
    以判決駁回之。至其理由之具體與否，屬第二審法院審查範
    圍，不在第一審法院命補正之列，上訴書狀如已敘述理由，
    無論其具體與否，即無待其補提理由書或命補正之問題。此
    與上訴書狀全未敘述上訴理由者，第一審法院依刑事訴訟法
    第361條第3項之規定，應定期間先命補正之情形，尚屬有別
    。又第二審上訴之目的，既在於請求撤銷、變更原判決，則
    所謂「具體理由」，自應就原判決如何足以撤銷、如何應予
    變更之「事實上」或「法律上」之具體根據，本於確實之訴
    訟資料暨原因事實之所出，逐一敘述、記載，必已具體指出
    原判決事實認定之所憑有如何之錯誤（如原判決所採之證據
    如何不具證據能力，所為證明力之判斷如何違背經驗、論理
    法則等），法律之適用（尤其實體法）有如何之違誤，形式
    上已足以動搖原判決使之成為不當或違法而得改判之事由；
    必要時並應提出有利於己之事證，期使第二審法院採納，俾
    為有利於上訴人之認定，始屬合法。上訴理由之敘述，應先
    合乎具體之要求，始有所敘述可取與否之實體審理與判斷之
    問題。是上訴人之上訴書狀雖敘述上訴理由，但僅泛言原判
    決認定事實錯誤、違背法令、量刑失之過重或輕縱等情詞，
    而未依上揭意旨指出具體事由，或形式上雖已指出具體事由
    ，然該等事由縱使屬實，亦不足以認為原判決有何不當或違
    法，或其所陳之事由，與訴訟資料所載不相適合，或所指摘
    原判決之「不當」或「違法」根本不存在者，均應認其實質
    上並未符合具體之要件，而應逕予駁回上訴。
二、上訴人即被告甲○○不服原判決，形式上提出上訴理由略以
    ：本案應為他人所為，與其無涉云云。
三、本院查：原審判決認定被告甲○○有原判決事實欄所載之犯
    行，因而論處被告如原判決主文欄所示之罪刑，係以：「上
    開事實，業據被告甲○○於本院審理中坦承不諱，復與證人
    即被害人乙○○○於警詢、偵查及審理中指訴情節互核相符
    ，又有證人即查獲員警吳政諺於審理中之證述在卷可稽，另
    有內政部警政署反詐騙案件紀錄表、被害人所有第一商業銀
    行存摺影本、指認照片等附卷足憑，足認被告之自白確與事
    實相符。」等情，為其論據，足見原判決已詳敘其憑以認定
    之證據及理由，並無違背證據、經驗及論理法則。再原判決
    依其確認之事實而認被告一行為涉犯共同行使偽造公文書罪
    、僭行公務員職權罪、及詐欺取財罪，並依刑法第55條之規
    定從一重行使偽造公文書罪處斷，且斟酌被告利用被害人法
    律知識不足，對國家社會危害非輕、未賠償被害人及其他情
    狀，量處被告有期徒刑1年4月，經核亦無違誤。被告即上訴
    人甲○○雖上訴否認犯罪，惟不但與其於原審坦承不諱，並
    願意接受有期徒刑1年4月的刑度（原審卷第105頁、第106頁
    ）之供述不符，且與被害人乙○○○於警詢、偵查及審理中
    指訴，證人即查獲員警吳政諺於審理中之證述，被害人所有
    第一商業銀行存摺影本，指認照片等客觀證據不符，顯不足
    以動搖原判決之認定，而難謂係具體理由。至被告所述其涉
    另案部分事實，仍待另案調查認定犯罪時間，與其明確涉犯
    本件犯行無必然之關連，是亦難認係上訴之具體理由。本件
    上訴人上訴，徒憑己詞，任為爭執，且未具體指明原判決前
    開認事或用法有何不當或違法情形，因此，應認上訴人之上
    訴實質上未符合理由應具體之要件，其上訴為不合法律上之
    程式，應予駁回，並不經言詞辯論為之。
四、據上論斷，應依刑事訴訟法第367條前段、第372條，判決如
    主文。
中    華    民    國    99    年    11    月    18    日
                  刑事第九庭  審判長法  官  陳貽男
                                    法  官  周盈文
                                    法  官  詹駿鴻
以上正本證明與原本無異。
如不服本判決，應於收受送達後10日內向本院提出上訴書狀，其
未敘述上訴之理由者並得於提起上訴後10日內向本院補提理由書
（均須按他造當事人之人數附繕本）「切勿逕送上級法院」。
                                    書記官  梁淑時
中    華    民    國    99    年    11    月    19    日

司法院資訊處製作；財團法人民間司法改革基金會備份。
